# 持有待售资产初始减值准备的列示

提问人：咱木司 时间：2020-02-04 01:38:15
请教各位，假设A公司固定资产于年末 12 月份已满足持有待售资产条件， 12 月 31 日固定资产原值 100 ，累计折旧60 ，已提固定资产减值准备 30 ；市场公允价值减预计处置费用为 60 远高于目前的固定资产账面价值 10 （100-60-30 ），我在将固定资产重分类为持有待售资产列示时，在报告附注中对持有待售资产的披露：持有待售资产账面余额、持有待售资产减值准备、持有待售资产账面价值三处，应该怎么列示？
是应该持有待售资产账面余额 10 、持有待售资产减值准备 0 、持有待售资产账面价值 10 ；
还是应该持有待售资产账面余额 40 、持有待售资产减值准备 30 、持有待售资产账面价值 10 ？

回答人：chenyiwei
持有待售资产账面余额 10 、持有待售资产减值准备 0 、持有待售资产账面价值 10 。转为持有待售之前原先计提的固定资产减值准备作为转换时原账面价值的组成部分。